【裁判字號】    95,簡上,557
【裁判日期】    950825
【裁判案由】    違反著作權法
【裁判全文】
臺灣高雄地方法院刑事判決             95年度簡上字第557號
上  訴  人
即  被  告  甲○○
                    樓之3
上列上訴人因違反著作權法案件，不服本院高雄簡易庭95年度簡
字第2141號民國95年4 月17日第一審判決（臺灣高雄地方法院檢
察署檢察官聲請簡易處刑案號：95年度偵字第2620號），提起上
訴，本院判決如下
    主  文
上訴駁回。
甲○○緩刑貳年。
    事  實  及  理  由
一、本案經本院審理結果，除被告於本院審理中業已坦承犯行，
    應予以補充外，餘認第一審判決認事用法及量刑均無不當，
    應予維持，並均引用第一審判決書記載之事實、證據及理由
    （如附件）。
二、查被告行為後，如附表所示之相關法律均業經變更，並俱於
    民國95年7 月1 日施行，玆經整體比較結果，以行為時法對
    被告較為有利，從而依刑法第2 條第1 項前段之規定，自應
    適用行為時法至明，是核被告所為，係犯著作權法第92條擅
    自以公開演出之方法侵害他人著作財產權罪；被告前後多次
    侵害他人著作權行為，時間緊接，所犯構成要件相同，顯係
    基於概括之犯意為之，應依行為時刑法第56條規定論以連續
    犯之1 罪，並加重其刑。原審援引刑事訴訟法第449 條第1
    項前段、第3 項，著作權法第92條（原審贅引第1 項），刑
    法第2 條第1 項前段、第11條前段（原審漏引前段）、第56
    條、第41條第1 項前段，（修正前）罰金罰鍰提高標準條例
    第2 條等規定，並審酌被告欠缺保護智慧財產權之概念，以
    此公開演出之方法侵害告訴人之音樂著作財產權，有損我國
    保護智慧財產權之國際形象，惟念及被告雖以出租電腦伴唱
    機為業，然並非專以侵害他人之音樂著作財產權為主，及其
    侵害告訴人詞曲之數量僅3 首，營利之時間不長，兼衡被告
    所獲利益非多，於原審尚未與告訴人達成和解等一切情狀，
    量處如主文所示之刑，並諭知易科罰金之折算標準，且認扣
    案之金嗓多媒體電腦伴唱機1 台及點歌本1 本、遙控器1 支
    ，均係被告向華美公司所承租，並非被告所有，有租賃合約
    書乙份在卷足憑，則依著作權法第98條但書之意旨，尚非得
    沒收之範圍，而不另為沒收之諭知，核無不當，被告原否認
    犯罪，提起上訴，指摘原審判決不當，並非可採，應予駁回
    。
三、末按行為後法律有變更者，依修正前刑法第2 條第1 項之規
    定，以適用裁判時法為原則，如行為時法有利於行為人，則
    例外適用行為時法；依修正後刑法第2 條第1 項規定，以適
    用行為時法為原則，惟如裁判時法有利於行為人，則例外適
    用裁判時法。原審係於95年7 月1 日新法實施前判決，雖未
    及比較適用新舊法，然被告上訴本院後，經比較新舊法，行
    為後之法律並非較有利於行為人，仍應適用行為時法，則原
    審判決適用行為時法即無不當，自不構成撤銷之事由，併此
    敘明。
四、另被告前未曾因故意犯罪受有期徒刑以上之宣告，有臺灣高
    等法院被告前案紀錄表在卷可稽，其於本院審理中坦承犯罪
    ，且與告訴人達成和解，業已賠償告訴人新台幣3 萬元，有
    和解證明書1 紙在卷可稽，本院認其犯後態度良好，經此偵
    審程序後，應知悔過，而無再犯之虞，所宣告之刑以暫不執
    行為適當，爰依最高法院95年度第8 次刑事庭會議決議意旨
    ，逕以修正後刑法第74條第1 項第1 款規定（即無新舊法比
    較問題），諭知緩刑2 年，以啟自新。
據上論斷，應依刑事訴訟法第455 條之1 第1 項、第3 項、第36
8 條、第373 條，修正後刑法第74條第1 項第1 款，判決如主文
。
本案由檢察官顏漢文到庭執行職務。
中    華    民    國    95    年    8     月    25    日
                    刑事第七庭  審判長法  官  孫啟強
                                      法  官  卓立婷
                                      法  官  蔡川富
以上正本證明與原本無異。
不得上訴。
中    華    民    國    95    年    8     月    25    日
                                      書記官  王治華
┌───────────────────────────────────────────────┐
│附表：                                                                                        │
├──────┬─────────────┬─────────────┬───────┬────┤
│相關變更條文│行為時法（下稱舊法）之內容│裁判時法（下稱新法）之內容│比  較  理  由│備    註│
├──────┼─────────────┼─────────────┼───────┼────┤
│易科罰金折算│1. 修正前刑法第41條第1 項 │修正後刑法第41條第1 項前段│易科罰金折算標│舊法有利│
│標準變更    │   前段：「犯最重本刑為5  │：「犯最重本刑為5 年以下有│準由銀元1 百元│        │
│            │   年以下有期刑以下之刑之 │期徒刑以下之刑之罪，而受6 │以上3 百元以下│        │
│            │   罪，而受6 個月以下有期 │個月以下有期徒刑或拘役之宣│，即新臺幣3 百│        │
│            │   徒刑或拘役之宣告…得以 │告者，得以新臺幣1 千元、2 │元以上，9 百元│        │
│            │   1 元以上3 元以下折算1日│千元或3 千元折算1 日，易科│，提高為以新臺│        │
│            │   ，易科罰金」。         │罰金」。                  │幣1 千元、2 千│        │
│            │2.罰金罰鍰提高標準條例第2 │                          │元、3 千元折算│        │
│            │  條：「依刑法第41條易科罰│                          │1日 。        │        │
│            │  金…就其原定數額提高為1 │                          │              │        │
│            │  百倍折算1 日；法律所定罰│                          │              │        │
│            │  金數額未依本條例提高倍數│                          │              │        │
│            │  ，或其處罰法條無罰金刑之│                          │              │        │
│            │  規定者，亦同」。        │                          │              │        │
│            │註：上開貨幣單位為銀元。  │                          │              │        │
├──────┼─────────────┼─────────────┼───────┼────┤
│連續犯之規定│刑法第56條規定：連續數行為│刪除之。                  │新法實施後並無│舊法有利│
│            │而犯同一罪名者，以一罪論。│                          │連續犯之規定，│        │
│            │但得加重其刑至二分之一。  │                          │被告前後多次犯│        │
│            │                          │                          │行可能應依數罪│        │
│            │                          │                          │併罰處罰。    │        │
╠══════╪═════════════╧═════════════╧═══════╪════╡
║整體比較結果│                                                                      │舊法較有│
║            │                                                                      │利於被告│
║            │                                                                      │。      │
╚══════╧═══════════════════════════════════╧════╛
著作權法第92條
擅自以公開口述、公開播送、公開上映、公開演出、公開傳輸、
公開展示、改作、編輯、出租之方法侵害他人之著作財產權者，
處3 年以下有期徒刑、拘役、或科或併科新臺幣75萬元以下罰金
。


司法院資訊處製作；財團法人民間司法改革基金會備份。
